【裁判字號】    97,抗,16
【裁判日期】    971021
【裁判案由】    聲請定其應執行刑
【裁判全文】
福建高等法院金門分院刑事裁定            97年度抗字第16號
抗  告  人  甲○○
即受刑  人
上列抗告人因定應執行刑案件，不服福建金門地方法院中華民國
97年9月15日裁定（原審案號：97年度聲字第24號），提起抗告
，本院裁定如下：
    主  文
抗告駁回。
    理  由
一、按裁判確定前犯數罪者，併合處罰之；又數罪併罰，有2 裁
    判以上者，依刑法第51條之規定，定其應執行之刑，同法第
    50條、第53條分別定有明文。又被告犯應併合處罰之數罪，
    經法院以判決或裁定定其數罪之應執行刑確定者，該數罪是
    否執行完畢，均係以所定之應執行刑全部執行完畢為斷。其
    在定應執行刑之前已先執行之有期徒刑之罪，因嗣後與他罪
    合併定應執行刑，而由檢察官換發執行指揮書執行應執行刑
    ，其前已執行之有期徒刑部分，僅應予扣除，該罪宣告之刑
    不能認為已執行完畢。亦即若僅數罪中之一罪所宣告之刑執
    行完畢，而數罪合併所定應執行之刑尚未執行完畢，應認為
    執行未完畢（最高法院93年台非字第298號裁定意旨參照）
    。
二、原裁定意旨略以：抗告人即受刑人甲○○因犯詐欺等案件，
    先後經台灣台南地方法院及福建金門法院各判處有期徒刑1
    月又15日、4月，均經分別確定在案，依刑事訴訟法第477條
    第1項，刑法第53條、第51條第5款，裁定其應執行有期徒刑
    5月，如易科罰金，以新台幣1千元折算1日。
三、抗告意旨略以：抗告人就台灣台南地方法院判處有期徒刑1
    月又15日之詐欺案件，業已執行完畢，不應合併定應執行刑
    5 月，為此提起本件抗告。
四、經查抗告人所犯詐欺案件，經台灣台南地方法院96年度簡字
    第3942號判決判處有期徒刑1月又15日確定，抗告人於97年4
    月21日易科罰金等情，有台灣高等法院被告前案紀錄表附卷
    可稽，雖其中一罪所宣告之有期徒刑1月又15日，已先易科
    罰金，惟另一罪所宣告之有期徒刑4月尚未執行之事實，亦
    有台灣高等法院被告前案紀錄表足憑，揆諸上開說明，則尚
    未執行之有期徒刑4月，仍應與已易科罰金之罪所宣告之有
    期徒刑1月又15日定其應執行之刑。又所定之應執行刑執行
    期滿前，台灣台南地方法院96年度簡字第3942號判決所處之
    刑不得謂已執行完畢。至已執行部分自不能重複執行，應由
    檢察官於指揮執行時扣除之，此與定應執行之刑之裁定無涉
    。則原裁定經核即無不合，抗告人執前詞指摘原裁定不當，
    為無理由，應予駁回。
五、據上論斷，應依刑事訴訟法第412 條，裁定如主文。
中    華    民    國    97    年    10    月    21    日
                          刑事庭審判長法  官  沈宜生
                                      法  官  陳坤地
                                      法  官  陳容正
以上正本證明與原本無異。
不得再抗告。
                                      書記官  黃月瞳
中    華    民    國    97    年    10    月    22    日


司法院資訊處製作；財團法人民間司法改革基金會備份。
